# 请教陈老师，关于购进固定资产进项税现金流量表列示

提问人：wangxu811024 时间：2011-05-04 22:39:15
企业购进固定资产支付的可抵扣进项税，在编制现金流量表时，该计入什么科目？

回答人：chenyiwei
一般是并入“购建固定资产、无形资产和其他长期资产支付的现金”。

回答人：chenyiwei
回复 板凳 scrxh 的帖子赞同你的意见，直接法和间接法的列报要对应。